# 同一控制下吸收合并

提问人：王湘 飞 时间：2021-03-11 08:05:04
@chenyiwei 陈老师，记得您关于同一控制下吸收合并相关问题回复“如果吸收方没有其他子公司，在整个报告期内都无需编制合并报表，则个别报表层面是不就该吸收合并事项追溯前期的，你的理解基本合理。如果要编制合并报表，则在合并报表层面是可以追溯的。”，我想问的是：为什么准则强调吸收方有其他子公司才能编制合并报表并追溯前期呢？如果吸收方没有其他子公司是否一定不能编制合并报表并追溯调整呢？

回答人：chenyiwei
因为合并方的单体报表的编制主体是法人，所以应根据实际情况反映该法人在历史上所拥有的资产、负债和所发生损益的情况；合并报表是经济主体财务报表，所以应按照实质重于形式原则模拟，视同该经济主体在整合报告期内一直延续。这是编制主体的不同性质（法人 vs 经济主体）所导致的。

提问人：王湘 飞 时间：2021-03-13 14:36:00
如果吸收方没有其他子公司是否一定不能编制合并报表并追溯调整呢？

回答人：chenyiwei
如果只编制个别报表，则不能追溯调整，除非编制基于特殊基础的备考报表。